【裁判字號】    99,審易,3672
【裁判日期】    991026
【裁判案由】    贓物等
【裁判全文】
臺灣高雄地方法院刑事判決            99年度審易字第3672號
公  訴  人  臺灣高雄地方法院檢察署檢察官
被      告  甲○○
            乙○○
            丁○○
上列被告因贓物等案件，經檢察官提起公訴（99年度偵字第1312
6 號），被告於準備程序進行中就被訴事實為有罪之陳述，經本
院告知簡式審判程序之旨，並聽取被告與公訴人之意見後，裁定
依簡式審判程序審理，判決如下：
    主  文
甲○○犯竊盜罪，累犯，處有期徒刑陸月，如易科罰金，以新臺
幣壹仟元折算壹日。
乙○○搬運贓物，累犯，處有期徒刑肆月，如易科罰金，以新臺
幣壹仟元折算壹日。
丁○○共同犯竊盜罪，累犯，處有期徒刑肆月，如易科罰金，以
新臺幣壹仟元折算壹日。
    事  實
一、甲○○前於民國96年間，因施用毒品、竊盜案件，經本院分
    別以95年度訴字第4577號、96年度簡字第572 號、96年度簡
    字第3375號各判處有期徒刑11月、4 月、3 月、6 月確定，
    嗣經裁定減刑為有期徒刑5 月又15日、2 月、1 月又15日、
    3 月，並定應執行刑為有期徒刑11月又15日，於97年11月16
    日縮短刑期執行完畢；乙○○前於94年間，因竊盜案件，經
    本院以94年度易字第390 號判處有期徒刑8 月確定，於94年
    10月6 日縮短刑期執行完畢；丁○○前於97年間，因施用毒
    品案件，經本院分別以97年度審訴字第515 號、97年度審訴
    字第1677號各判處有期徒刑8 月、9 月確定，嗣經裁定定應
    執行刑為有期徒刑1 年2 月，於98年8 月12日縮短刑期假釋
    出獄，於98年8 月28日假釋期滿未經撤銷而視為執行完畢。
二、甲○○意圖為自己不法之所有，而基於竊盜之犯意，於98年
    11 月5日上午6 時30分許，在高雄市○○區○○街與鳳城街
    空地，徒手竊取戊○○所有置於該處自小貨車上，價值新臺
    幣（下同）25,000元之混泥土鋼管接合器30個、彎管7 支及
    直鐵管2 支。乙○○明知甲○○通知其幫忙載運之混泥土鋼
    管接合器30個、彎管7 支及直鐵管2 支為贓物，仍基於搬運
    贓物之犯意，協助將前開贓物搬運至賢（另為不起訴處分
    ）所經營位於高雄市小港區○○○路86號之資源回收場。
三、丁○○、林東亮（另案通緝中）共同基於意圖為自己不法所
    有之犯意聯絡，於98年11月4 日上午9 時前某時許，由林東
    亮騎乘8GS-859 號重型機車搭載丁○○，前往丙○○位於高
    雄市○○區○○路20之5 號住處，徒手竊取丙○○所有之鋁
    梯1 支，得手後共同騎乘上開機車離開現場。嗣於98年11月
    5 日下午3 時許，經警帶同丙○○、戊○○前往賢開設之
    資源回收場，當場在賢回收場牆邊發現上開鋁梯，另於回
    收場廢鐵堆中發現上開鋼管接合器30個、彎管7 支、直鐵管
    2 支等物，始悉上情。
四、案經戊○○訴由高雄市政府警察局小港分局移送臺灣高雄地
    方法院檢察署檢察官偵查起訴。
    理  由
一、本件被告甲○○、乙○○、丁○○所犯係死刑、無期徒刑、
    最輕本刑為3 年以上有期徒刑以外之罪，其於準備程序進行
    中，就被訴事實為有罪之陳述，經受命法官告知簡式審判程
    序之旨，並聽取當事人之意見後，本院合議庭認無不得或不
    宜改依簡式審判程序進行之情形，爰依刑事訴訟法第273 條
    之1 第1 項規定，裁定本件由受命法官獨任進行簡式審判程
    序。又本件卷內之證據資料，依同法第273 條之2 規定，不
    受同法第159 條第1 項關於傳聞法則規定之限制，依法均有
    證據能力，合先敘明。
二、上揭事實，業據被告甲○○、乙○○、丁○○3 人於本院審
    理中坦承不諱，核與證人即同案被告林東亮於警詢中之供述
    （警卷第14至16頁）、證人賢於警詢及偵查中之供述（警
    卷第10至13頁、偵卷第73至74頁）、告訴人戊○○於警詢中
    之指述（警卷第28至29頁）、證人丙○○於警詢中之供述（
    警卷第25至27頁）等情節相符，並有高雄市政府警察局小港
    分局大林派出所扣押筆錄、扣押物品目錄表（警卷第36至39
    頁）、贓物認領保管單2 紙（警卷第33至34頁）、監視器錄
    影翻拍照片2 張（偵卷第82頁）、照片10張（警卷第59頁、
    偵卷第82至83頁）等證據在卷可稽，足認被告甲○○、乙○○、丁○○3 人前開任意性之自白與事實相符，得作為被告
    有罪之證據。從而，本件事證明確，被告犯行堪以認定，應
    依法論科。
三、核被告甲○○、丁○○所為，均係犯刑法第320 條第1 項普
    通竊盜罪；被告乙○○所為，則係犯同法第349 條第2 項之
    搬運贓物罪。被告丁○○就上開竊盜犯行，與林東亮有犯意
    聯絡及行為分擔，應論以共同正犯。又被告甲○○、乙○○
    、丁○○有如犯罪事實欄所載之犯罪、科刑及執行之紀錄，
    有臺灣高等法院被告前案紀錄表3 份在卷可按，渠等於受有
    期徒刑執行完畢後，5 年以內故意再犯本件有期徒刑以上之
    罪，均為累犯，應各依刑法第47條第1 項規定加重其刑。爰
    審酌被告甲○○、乙○○、丁○○均值中壯之年，為身心無
    礙之人，然被告甲○○、丁○○不思以己力正當賺取財物，
    竟貪圖私利，欲不勞而獲，任意竊取他人財物，不僅侵害個
    人之財產權，更影響社會治安甚鉅；而被告乙○○明知被告
    甲○○託其搬運者係贓物，仍替被告甲○○搬運，不但提供
    竊盜者銷贓之管道，助長竊盜歪風，亦造成被害人追索上之
    困難，所為均有不該；復考量被告甲○○、乙○○、丁○○
    所竊取或搬運之物之財產價值，及被告甲○○、乙○○、丁○○3 人前科累累，素行非佳，有上開被告前案紀錄表3份
    供核；末參以被告甲○○、乙○○、丁○○犯後均尚知坦承
    犯行，及被告甲○○之智識程度為國中肄業，現從事鐵工，
    每月收入約20,000多元；被告乙○○之智識程度為國中畢業
    ，現從事漁業及鐵工，每月收入約100,000 元；被告丁○○
    之智識程度為國中畢業，現從事鐵工及油漆工，每月收入約
    3 至40,000元；被告甲○○、乙○○、丁○○3 人之犯罪動
    機均為缺錢購買毒品施用等一切情狀，分別量處如主文所示
    之刑，並分別諭知易科罰金之折算標準，以示懲儆。
據上論斷，應依刑事訴訟法第第273 條之1 第1 項、第284 條之
1 、299 條第1 項前段，刑法第28條、第320 條第1 項、第349
條第2 項、第47條第1 項、第41條第1 項前段，刑法施行法第1
條之1，判決如主文。
本案經檢察官王清海到庭執行職務。
中    華    民    國    99    年    10    月    26    日
                  刑事第十庭    法  官  林裕凱
以上正本證明與原本無異。
如不服本判決應於收受判決後10日內向本院提出上訴書狀，並應
敘述具體理由。其未敘述上訴理由者，應於上訴期間屆滿後20日
內向本院補提理由書(均須按他造當事人之人數附繕本)「切勿逕
送上級法院」。
中    華    民    國    99    年    10    月    26    日
                                書記官  黃振祐
附錄所犯法條
中華民國刑法第320條
（普通竊盜罪、竊佔罪）
意圖為自己或第三人不法之所有，而竊取他人之動產者，為竊盜
罪，處5  年以下有期徒刑、拘役或 5 百元以下罰金。
意圖為自己或第三人不法之利益，而竊佔他人之不動產者，依前
項之規定處斷。
前二項之未遂犯罰之。
中華民國刑法第349條
（普通贓物罪）
收受贓物者，處 3 年以下有期徒刑、拘役或 5 百元以下罰金。
搬運、寄藏、故買贓物或為牙保者，處 5 年以下有期徒刑、拘
役或科或併科 1 千元以下罰金。
因贓物變得之財物，以贓物論。

司法院資訊處製作；財團法人民間司法改革基金會備份。
